臺灣高雄地方法院刑事判決　　　　　　　　　　　　九十三年度簡上字第八三二號
　　 上　訴　人
　　 即　被　告　丙○○　男　.
右上訴人因違反電信法案件，不服臺灣高雄地方法院高雄簡易庭九十三年度簡字第五
一五四號，中華民國九十三年十月二十二日第一審簡易判決（聲請簡易判決處刑書案
號：臺灣高雄地方法院檢察署九十三年度偵字第一五二九九號），提起上訴，本院管
轄之第二審合議庭判決如左：
    主  文
上訴駁回。
丙○○緩刑年。
    事  實
一、丙○○於民國九十三年四月二十七日十五時許，在高雄市○○區○○路之海洋帝
    國大廈地下室三樓抽水機旁，拾獲甲○○遺失之諾基亞八二一○型行動電話一具
    ，內含門號0000000000號ＳＩＭ卡一枚，竟意圖為自己不法之所有，
    將該行動電話一具及ＳＩＭ卡一枚侵占入己，復基於使用該侵占所得之物以達財
    產上不法利益之概括犯意，自九十三年四月底某日起至同年六月間某日止，在上
    開海洋帝國大廈值班時，持前上開行動電話一具及ＳＩＭ卡一枚撥打他人之電話
    號碼予以行使，連續盜用上開門號之相關通訊設備與他人通信，致使台灣大哥大
    股份有限公司（下稱台灣大哥大公司）陷於錯誤，誤認丙○○係門號00000
    00000號ＳＩＭ卡之合法使用人而提供通訊服務，並將發話之通訊費用列入
    名義上租用人甲○○帳單，連續獲得免費使用行動電話通信之財產上不法利益，
    共計新台幣一萬六千三百八十五元（原審誤載為一萬六千二百八十五元）。嗣因
    甲○○接獲台灣大哥大公司之帳單發覺有異而於九十三年六月三十日向警方報案
    ，始循線查悉上情。
二、案經高雄市政府警察局楠梓分局報告臺灣高雄地方法院檢察署檢察官偵查聲請簡
    易判決處刑。
    理  由
一、訊據上訴人即被告丙○○對於右揭事實，迭於警詢、偵查中及本院審理時坦承不
    諱，核與被害人甲○○於警詢及偵查中指述之情節相符，並有贓物認領保管收據
    、扣押筆錄、扣押物品目錄表、通聯調閱查詢單、台灣大哥大公司通話明細單各
    一份及行動電話照片二紙附卷可資佐證，足認被告之自白與事實相符，洵堪採為
    論罪科刑之依據。本件事證明確，被告犯行堪以認定，應依法論科。
二、按電信法第五十六條第一項之罪，以意圖為自己或第三人不法之利益，使用有線
    、無線或其他電磁方式，盜接或盜用他人電信設備通信者為要件，該罪之處罰詐
    得免繳電信通信費用之不法利益規定，乃刑法詐欺得利罪之特別法，依特別法優
    於普通法之原則，自毋庸再論以刑法詐欺得利罪（參見最高法院八十八年度台非
    字第四十三號判決意旨）。是核被告所為，係犯刑法第三百三十七條之侵占遺失
    物罪、電信法第五十六條第一項之以無線方式，盜用他人電信設備通信罪。被告
    先後多次盜用他人電信設備通信之犯行，時間緊接，所犯構成要件相同，顯係基
    於概括犯意反覆為之，為連續犯，爰依刑法第五十六條之規定論以一罪，並加重
    其刑。再被告所犯上開二罪，有方法結果之牽連關係，為牽連犯，爰從一重之電
    信法第五十六條第一項之罪處斷。原審審酌被告不思以正當工作賺取金錢，竟貪
    圖不法利益而為此犯行，造成被害人財物損失，迄原審判決時仍未賠償被害人，
    惟念其犯後坦承犯行等一切情狀，量處有期徒刑五月，並諭知如易科罰金之折算
    標準，經核原判決認事用法均無不合，量刑亦稱妥適，被告以其業於原審判決前
    之九十三年八月二十一日繳付電信費一萬三千九百七十八元，並提出繳付收據及
    台灣大哥大電信費帳單各一紙為證，而指摘原判決未斟酌該情顯有不當，且其有
    意與被害人和解而提起上訴云云，然則被告雖於原審判決前即已繳付盜打之電信
    費一萬三千九百七十八元，惟被告並未將該收據適時提出供原審為科刑時審酌之
    參考，從而，被告以原審無從審酌之事項指摘原判決不當，並無足採，應予駁回
    。然查，被告前受有期徒刑以上刑之宣告，執行完畢後，五年以內未曾受有期徒
    刑以上刑之宣告，有臺灣高雄地方法院檢察署刑案資料查註紀錄表暨臺灣高等法
    院被告全國前案紀錄表各一份在卷可按，其於犯後已坦承犯行，態度良好，並於
    本案偵查終結前即已繳納大部分之盜打電信費用，其中電信費用二千四百零七元
    未繳納，係因被害人業已繳納，且被告一再表明欲與被害人和解賠償被害人自行
    繳納之電信費用，被告顯具悔意，經此偵查、起訴及論罪科刑程序，當知所警惕
    ，而無再犯之虞，本院認前開所宣告之刑以暫不執行為適當，爰併諭知緩刑三年
    ，以啟自新。至於，電信法第六十條規定：「犯第五十六條至第五十八條之罪者
    ，其『電信器材』，不問屬於犯人與否，沒收之」，觀之電信法第五十六條第二
    項規定「意圖供自己或第三人盜接或盜用『他人電信設備』通信，而製造、變造
    或輸入『電信器材』者」或「意圖供第三人盜接或盜用『他人電信設備』通信，
    而販賣、轉讓、出租或出借『電信器材』者」，可知法條之中供行為人犯罪之工
    具為所謂之『電信器材』，亦即同法第六十條應沒收之物。本件被害人之行動電
    話依前開之說明應為法條中所謂之「他人電信設備」，故並非應依第六十條義務
    沒收之「電信器材」（臺灣高等法院暨所屬法院九十年法律座談會意見參照）。
    是被害人之上開行動電話及0000000000號ＳＩＭ卡並非電信法第六十
    條應沒收之物，附此敘明。
據上論斷，應依刑事訴訟法第四百五十五條之一第三項、第三百六十八條，刑法第七
十四條第二款，判決如主文。
本案經檢察官乙○○到庭執行職務。
中　　　華　　　民　　　國　　九十四　　年　　　一　　　月　　二十七　　日
                                  臺灣高雄地方法院刑事第九庭
                                      審判長法  官    李璧君
                                            法  官    陳筱蓉
                                            法  官    黃惠玲
右正本證明與原本無異。
不得上訴。
  　　　　　　　　　　　　　　　　　　　　　書記官    林秀珍
中　　　華　　　民　　　國　　九十四　　年　　　一　　　月　　二十八　　日
附錄本判決論罪之法條：
電信法第五十六條第一項
意圖為自己或第三人不法之利益，以有線、無線或其他電磁方式，盜接或盜用他人電
信設備通信者，處五年以下有期徒刑，得併科新台幣一百五十萬元以下罰金。
刑法第三百三十七條
意圖為自己或第三人不法之所有，而侵占遺失物、漂流物或其他離本人所持有之物者
，處五百元以下罰金。
